臺灣臺東地方法院刑事判決　　　　　　　 100年度訴字第38號
公　訴　人　臺灣臺東地方法院檢察署檢察官
被　　　告　林揮育
上列被告因偽證案件，經檢察官提起公訴（99年度偵字第2548號
），本院依簡式審判程序審理判決如下：
    主    文
林揮育證人，於執行審判職務之公署審判時，於案情有重要關係
之事項，供前具結，而為虛偽陳述，累犯，處有期徒刑伍月。
    犯罪事實
一、林揮育於民國90年間因施用毒品案件，經臺灣雲林地方法院
    以90年度訴字第488號分別判處有期徒刑1年、8月，並與其
    所犯贓物、竊盜等罪所宣告之有期徒刑，經同法院以92年度
    聲字第384號裁定定應執行刑有期徒刑2年2月確定，復與所
    犯之竊盜、偽造文書等案件接續執行，於94年6月14日縮短
    刑期假釋出監，刑期至95年2月15日屆滿，其假釋未經撤銷
    ，以已執行論。嗣於95年間因施用第二級毒品案件，經同法
    院以95年度易字第209號判處有期徒刑6月確定。又於同年間
    因施用第一級毒品案件，經同法院以95年度訴字第855號判
    處有期徒刑1年1月，經同法院以96年度聲減字第655號裁定
    減為有期徒刑6月又15日確定，並與其前揭施用第二級毒品
    罪所處之有期徒刑6月接續執行，於96年9月13日縮刑期滿執
    行完畢。詎猶不知悔改，明知於98年3月底某日，案外人陳
    建曄、柳凱倫曾在臺北縣三重市（現為新北市三重區○○○
    ○路86之7號附近公園內，販賣價值合計新臺幣2千元之第一
    、二級毒品海洛因、甲基安非他命予其施用，竟基於偽證之
    犯意，於98年10月13日上午10時50分許，在臺灣板橋地方法
    院98年度訴字第2754號被告陳建曄、柳凱倫違反毒品危害防
    制條例案件審理中，以證人身分於供前具結證稱：伊於98年
    3月31日當天為警查獲之毒品係向綽號「富源」之人購買，
    伊並未向柳凱倫購買過毒品，於警詢中因警員拿被告柳凱倫
    之筆錄予伊，一開始伊就謊稱係被告柳凱倫賣毒品予伊，而
    被告柳凱倫又說到被告陳建曄，伊想說被告柳凱倫向伊催討
    之前被告陳建曄替伊交保之新臺幣1萬元，係因陳建曄之關
    係，伊當時毒癮發作，意識不清，所以就順著筆錄講等語，
    就此等於案情有重要關係之事項，向該案執行審判職務之合
    議庭法官為虛偽陳述，足以影響該案判決結果及正確性。
二、案經臺灣板橋地方法院檢察署檢察官呈請臺灣高等法院檢察
    署檢察長核轉臺灣臺東地方法院檢察署檢察官偵查起訴。
    理    由
一、據以論罪之證據名稱：
（一）被告林揮育於偵訊、本院準備程序及審理時之自白。
（二）臺灣板橋地方法院98年度訴字第2754號案件98年10月13日
      之審判筆錄、被告林揮育以證人身分簽名具結之具結文影
      本各1份。
（三）臺灣板橋地方法院98年度訴字第2754號刑事判決、臺灣高
      等法院99年度上訴第241號刑事判決、最高法院99年度台
      上字第3849號刑事判決、臺灣高等法院99年上更(一)字第28
      4號刑事判決各1份。
（四）綜上各節，被告之任意性自白核與事實相符，堪以採信。
      本件事證明確，應依法論科。
二、論罪與科刑：
    按刑法上之偽證罪，為形式犯，不以結果之發生為要件，證
    人於供前或供後具結而就案情有重要關係事項，故為虛偽陳
    述，無論當事人是否因而受有利或不利之判決，均不影響其
    犯罪之成立。而該罪所謂於案情有重要關係之事項，則指該
    事項之有無，足以影響於裁判之結果者而言（最高法院71年
    臺上字第8127號判例意旨參照），至於其虛偽陳述，法院已
    否採為裁判或檢察官據為處分之基礎，或有無採為基礎之可
    能，皆於偽證罪之成立尚無影響，是被告於本院前案審理時
    之證詞既非屬實，已足影響判決結果，而其所為虛偽證詞，
    縱非影響判決結果之唯一因素，依前揭說明，要與偽證罪責
    之成立不生影響。核被告林揮育於臺灣板橋地方法院98年度
    訴字第2754號案件審判時，以證人身分依法供前具結，而為
    虛偽不實之陳述，係犯刑法第168條之偽證罪。又被告曾有
    如犯罪事實欄所述之犯罪科刑及刑之執行情形，此有臺灣高
    等法院被告前案紀錄表在卷可稽，其於有期徒刑執行完畢後
    5年內，故意再犯本件有期徒刑以上之罪，為累犯，應依刑
    法第47條第1項規定加重其刑。爰審酌被告藐視證人到庭作
    證應據實陳述之義務，以證人身分作證時，恣意虛捏情詞，
    就案情重要事項為虛偽證言，有使國家司法審判陷於錯誤之
    危險，對司法權之正確行使已生相當之妨害，惟其於犯後已
    知坦認犯行，態度尚佳，兼衡其犯罪之動機、目的，其生活
    狀況、智識程度（專科肄業，從事過監視器安裝、玩具進出
    口貿易業務員等工作，父母均健在，離婚，無子）等一切情
    狀，量處如主文所示之刑。末按犯第168條至第171條之罪，
    於所虛偽陳述或所誣告之案件，裁判或懲戒處分確定前自白
    者，減輕或免除其刑，刑法第172條固有明文。惟查另案被
    告柳凱倫被訴販賣毒品案件，經臺灣高等法院於99年8月10
    日以99年度上更(一)字第284號判決確定之事實，有上開刑事
    判決書、劉凱倫刑案資料查註紀錄表各1份附卷可參，而被
    告遲至100年1月14日檢察官偵訊時始自白本件偽證犯罪，有
    偵訊筆錄1份在卷可佐，是本件並無上揭減免刑期規定之適
    用，附此敘明。
三、應適用之法條：
    依刑事訴訟法第273條之1第1項、第299條第1項前段、第310
    條之2、第454條，刑法第168條、第47條第1項，判決如主文
    。
本案經檢察官劉仲慧到庭執行職務
中    華    民    國   100    年    3     月    28    日
                   刑事第四庭   法  官  盧亨龍
以上正本證明與原本無異。
                                書記官  張俊良
中    華    民    國   100    年    3     月    28    日
如不服本判決應於收受送達後10日內向本院提出上訴書狀，並應
敘述具體理由；其未敘述上訴理由者，應於上訴期間屆滿後20日
內向本院補提理由書（均須按他造當事人之人數附繕本）。「切
勿逕送上級法院」。告訴人或被害人對於本判決如有不服，請書
具不服之理由狀，請求檢察官上訴者，其上訴期間之計算係以檢
察官收受判決正本之日期為準。
附錄本案論罪科刑法條全文：
刑法第168條
於執行審判職務之公署審判時或於檢察官偵查時，證人、鑑定人
、通譯於案情有重要關係之事項，供前或供後具結，而為虛偽陳
述者，處7年以下有期徒刑。